臺灣板橋地方法院刑事判決　　　　　　　94年度訴字第1976號
公　訴　人　臺灣板橋地方法院檢察署檢察官
被　　　告　乙○○
指定辯護人　本院公設辯護人　甲○○
上列被告因違反槍砲彈藥刀械管制條例案件，經檢察官提起公訴
（九十四年度偵字第一三０五六號），本院判決如下：
    主  文
乙○○未經許可，持有可發射子彈具有殺傷力之改造槍枝，處有
期徒刑參年貳月，併科罰金新台幣伍萬元，罰金如易服勞役，以
新臺幣玖佰元即銀元參佰元折算壹日。扣案可發射子彈具有殺傷
力之仿ＢＥＲＥＴＴＡ廠八四型半自動手槍製造之玩具手槍換裝
金屬槍管而成之改造手槍壹枝（含彈匣壹個；槍枝管制編號00
00000000）沒收。
    事  實
一、乙○○明知可發射子彈具有殺傷力之改造槍枝、子彈，分別
    係槍砲彈藥刀械管制條例第四條第一項第一款、第二款所列
    管之槍砲、彈藥，非經中央主管機關許可，不得無故持有之
    。詎乙○○因為好奇，竟基於持有可發射子彈具有殺傷力之
    改造槍枝、具有殺傷力子彈之犯意，於民國九十四年七月八
    日間，在臺北縣新莊市○○路二六八巷二十七號之和裕鋼模
    工廠內（起訴書誤載為臺中縣、市某地，應予更正），向陳
    信宏（另案由臺灣宜蘭地方法院審理）借得可發射子彈具殺
    傷力之仿ＢＥＲＥＴＴＡ廠八四型半自動手槍製造之玩具手
    槍換裝金屬槍管而成之改造手槍一枝（含彈匣一個；槍枝管
    制編號0000000000）、具有殺傷力之土造子彈（
    具直徑約八‧八ｍｍ之金屬彈頭）一顆，未經許可無故持有
    該具殺傷力之改造手槍、具殺傷力之改造子彈，並將上開槍
    、彈放置在前揭工廠房間內紙箱裡。嗣警方於九十四年七月
    十二日，在臺北縣樹林市○○街○段一０七巷一弄十四號先
    查獲陳信宏，並據陳信宏供述其將槍、彈交予乙○○，警方
    再循線於九十四年八月一日下午四時三十分許，在臺北縣新
    莊市○○路二六八巷二十七號之和裕鋼模工廠查獲乙○○，
    並在該工廠房間內紙箱裡扣得前開可發射子彈具有殺傷力之
    改造槍枝一枝（含彈匣一個）、具有殺傷力之土造子彈一顆
    （已經鑑定試射），始查悉上情。
二、案經宜蘭縣政府警察局移送臺灣板橋地方法院檢察署檢察官
    偵查起訴。
    理  由
一、訊據被告乙○○對於上揭時地未經許可，無故持有前開可發
    射子彈具有殺傷力之改造玩具手槍、具殺傷力之土造子彈之
    犯罪事實，於警詢、偵查及本院審理中均坦承不諱，並有查
    獲現場及槍、彈之照片共五張在卷，及改造槍枝一枝（內含
    彈匣一個）、土造子彈一顆扣案可資佐證。而上開扣案改造
    槍枝一枝（含彈匣一個），經送內政部警政署刑事警察局鑑
    定結果，該扣案之手槍認係仿ＢＥＲＥＴＴＡ廠八四型半自
    動手槍製造之玩具手槍換裝土造金屬槍管而成之改造手槍，
    機械性能良好，可擊發適用之子彈，認具殺傷力；且扣案子
    彈一顆，認係土造子彈（具直徑八‧八ｍｍ金屬彈頭），經
    實際試射，可擊發，認具殺傷力，此有該局九十四年八月八
    日刑鑑字第０九四０一一八六二０號槍彈鑑定書一份在卷可
    稽。是被告上開自白核與事實相符，堪以採信。本案事證明
    確，被告無故持有可發射子彈具有殺傷力之改造槍枝、具有
    殺傷力之土造子彈之犯行，洵堪認定，應依法論科。
二、核被告所為，係犯槍砲彈藥刀械管制條例第八條第四項之未
    經許可持有可發射子彈具殺傷力之改造槍枝罪、同條例第十
    二條第四項之未經許可持有具有殺傷力之子彈罪。被告以一
    持有行為同時未經許可而持有上開改造槍枝、土造子彈而同
    時觸犯上開二罪名，為想像競合犯，應依刑法第五十五條規
    定從一重之槍砲彈藥刀械管制條例第八條第四項之未經許可
    持有可發射子彈具殺傷力之改造槍枝罪處斷。另本案警方於
    九十四年七月十二日，在臺北縣樹林市○○街○段一０七巷
    一弄十四號查獲交付扣案槍、彈予被告之陳信宏，並據陳信
    宏之供述，警方再循線於上開時地查獲被告等情，有陳信宏
    之臺灣高等法院被告全國前案紀錄表、臺灣宜蘭地方法院檢
    察署檢察官九十四年度偵字第二０五五號起訴書電腦列印本
    各一件在卷可稽，是被告雖於偵、審中自白其持有上開改造
    槍枝、子彈之犯行，並供出該槍、彈之來源係陳信宏所交付
    ，但警方在查獲被告前即先行查獲陳信宏，並據陳信宏之供
    述再循線查獲被告，故被告所為與槍砲彈藥刀械管制條例第
    十八條第四項減輕或免除其刑之規定不合，尚難邀減刑之寬
    典，附此敘明。爰審酌被告無故持有上開改造槍枝、土造子
    彈，未繳交治安機關，嚴重危害社會安全，兼衡其素行、犯
    罪之動機、目的、手段、國中畢業之智識程度（見警詢調查
    筆錄記載）及家庭狀況，與犯後坦承犯行之態度等一切情狀
    ，量處如主文所示之刑，並就罰金刑部分諭知其易服勞役之
    折算標準，以資懲儆。
三、末按刑法第五十九條之酌量減輕其刑，必於犯罪之情狀，在
    客觀上足以引起一般同情，認為即予宣告法定低度刑期，猶
    嫌過重者，始有其適用。查被告自九十四年七月八日持有上
    開改造槍枝、子彈，其於無法聯絡陳信宏後仍繼續持有上開
    槍、彈，並未繳交治安機關，對於社會治安顯有相當之危害
    ，顯難認被告犯罪情狀客觀上足以引起一般人同情，而認為
    確可憫恕；至辯護人陳稱被告現有正當之工作，且家中母親
    、祖母現罹疾病，尚需被告照顧及分擔家計等語，固提出員
    工在職證明書、診斷證明書、殘障手冊、全民健康保險重大
    傷病資料為證，但與上開酌減其刑之要件不合，僅可為法定
    刑內科刑時之審酌標準，併予敘明。
四、扣案仿ＢＥＲＥＴＴＡ廠八四型半自動手槍製造之玩具手槍
    換裝金屬槍管而成之改造手槍一枝（含彈匣一個；槍枝管制
    編號0000000000），係可發射子彈具有有殺傷力
    之改造槍枝，已如前述，該改造槍枝係屬違禁物，應依刑法
    第三十八條第一項第一款規定宣告沒收之。至扣案土造子彈
    一顆，因鑑驗試射擊發而喪失效用，所遺留之彈頭及彈殼，
    已非違禁物，亦非被告所有供犯罪所用之物，爰不予宣告沒
    收。
據上論斷，應依刑事訴訟法第二百九十九條第一項前段，槍砲彈
藥刀械管制條例第八條第四項、第十二條第四項，刑法第十一條
前段、第五十五條、第四十二條第二項、第三十八條第一項第一
款，罰金罰鍰提高標準條例第二條，現行法規所定貨幣單位折算
新臺幣條例第二條，判決如主文。
本案經檢察官黃怡華到庭執行職務。
中　　華　　民　　國　九十四　年　　十一　月　二十四　日
                  刑事第十九庭  法　官  白光華
                                法  官  曾淑娟
                                法  官  楊志雄
以上正本證明與原本無異。
如不服本判決應於送達後十日內向本院提出上訴狀。
                                書記官  胡勤義
中　　華　　民　　國　九十四　年　　十一　月　二十五　日
附錄本案論罪科刑法條全文：
槍砲彈藥刀械管制條例第八條：
未經許可，製造、販賣或運輸鋼筆槍、瓦斯槍、麻醉槍、獵槍、
空氣槍或第四條第一項第一款所定其他可發射金屬或子彈具有殺
傷力之各式槍砲者，處無期徒刑或五年以上有期徒刑，併科新臺
幣一千萬元以下罰金。
未經許可，轉讓、出租或出借前項所列槍枝者，處五年以上有期
徒刑，併科新臺幣一千萬元以下罰金。
意圖供自己或他人犯罪之用，而犯前二項之罪者，處無期徒刑或
七年以上有期徒刑，併科新臺幣一千萬元以下罰金。
未經許可，持有、寄藏或意圖販賣而陳列第一項所列槍枝者，處
三年以上十年以下有期徒刑，併科新臺幣七百萬元以下罰金。
第一項至第三項之未遂犯罰之。
槍砲彈藥刀械管制條例第十二條
未經許可，製造、販賣或運輸子彈者，處一年以上七年以下有期
徒刑，併科新臺幣五百萬元以下罰金。
未經許可，轉讓、出租或出借子彈者，處六月以上五年以下有期
徒刑，併科新臺幣三百萬元以下罰金。
意圖供自己或他人犯罪之用，而犯前二項之罪者，處三年以上十
年以下有期徒刑，併科新臺幣七百萬元以下罰金。
未經許可，持有、寄藏或意圖販賣而陳列子彈者，處五年以下有
期徒刑，併科新臺幣三百萬元以下罰金。
第一項至第三項之未遂犯罰之。
